臺灣臺北地方法院民事裁定　　　　　　　　100年度建字第2號
抗　告　人
即　原　告　Mecanoo A.
法定代理人　Francine .
抗　告　人
即　原　告　羅興華建築師事務所
法定代理人　羅興華
共　　　同
訴訟代理人　劉志鵬律師
　　　　　　李立普律師
　　　　　　楊大德律師
相　對　人
即　被　告　衛武營藝術文化中心籌備處
法定代理人　林朝號
上列當事人間請求給付服務費事件，抗告人對於本院民國100 年
2 月11日所為100 年度建字第2 號裁定提起抗告，本院裁定如下
：
    主  文
原裁定撤銷。
    理  由
一、抗告意旨略以：依兩造簽訂之衛武營藝術文化中心新建工程
    委託規劃設計監造契約書（下稱系爭契約）第21條第1 項第
    4 款及第4 項之約定，可知兩造前就本件契約之涉訟，合意
    以鈞院為第一審管轄法院，並與民事訴訟法第24條之規定，
    核屬相符，本件應由鈞院管轄至為甚明，惟鈞院前以民事裁
    定將本案移送高雄地院，違反當事人訴訟上之程序主體權及
    選擇權，爰提起本件抗告以維權益。並聲明：原裁定廢棄。
二、按原法院或審判長認抗告為有理由者，應撤銷或變更原裁定
    。民事訴訟法第490 條第1 項定有明文。次按當事人得以合
    意定第一審管轄法院。但以關於由一定法律關係而生之訴訟
    為限。前項合意，應以文書證之。民事訴訟法第24條定有明
    文。
三、經查：本院前以原告於99年11月19日提出民事起訴狀所附之
    系爭契約影本（未提出合意管轄約定部分，見本院卷第20-3
    3 頁），認定本件契約未據兩造合意定第一審管轄法院，審
    酌本件屬因契約而涉訟，系爭工程坐落於高雄縣市交界處，
    該地即屬契約履行地，又被告事務所所在地亦位於高雄市內
    ，依以原就被及契約涉訟之特別審判籍，而將之移送高雄地
    方法院。惟原告抗辯系爭契約第21條第1 項第4 款及第4 項
    有合意管轄之約定，本件不得移轉管轄，業據提出前所漏附
    之部分契約影本記載：「關於本契約之所有事項，包括但不
    限於效力及履行，均以中華民國法律為準據法並從其解釋，
    因本契約所生之任何訴訟，雙方同意以臺灣臺北地方法院為
    第一審管轄法院」，此有100 年2 月25日民事抗告狀在卷可
    考（見本院卷第90頁），並經本院命其提出系爭契約之正本
    到院供參，上開影本核與正本相符，此有卷外所附之衛武營
    藝術文化中心新建工程委託規劃設計監造技術服務案契約書
    正本在案可考（見契約書正本第26-27 頁），兩造間就合意
    管轄部分之約定為真實，本件應由本院為第一審管轄法院。
    從而原告指摘原裁定將本件訴訟移送臺灣高雄地方法院管轄
    ，顯有違誤，求予廢棄，為有理由，原裁定應予撤銷，並裁
    定如主文所示。
中    華    民    國   100    年    3     月    1     日
                  民事第五庭    法  官  鄧德倩
以上正本係照原本作成
如對本裁定抗告須於裁定送達後10日內向本院提出抗告狀，並繳
納抗告費新臺幣1,000元
中    華    民    國   100    年    3     月    1     日
                                書記官  林孔華